臺灣臺北地方法院交通事件裁定　　　　 94年度交聲字第115號
原處分機關　臺北市交通事件裁決所
異議人即受
處分人　　　甲○
上列異議人即受處分人因違反道路交通管理處罰條例案件，對於
臺北市交通事件裁決所中華民國93年11月5日所為之處分（原處
分案號：北市裁三字第裁２２—Ａ00000000號），聲明
異議，本院裁定如下：
    主  文
異議駁回。
    理  由
一、按汽車行駛於道路上，其汽車駕駛人或前座乘客未繫安全帶
    者，處新臺幣（下同）一千五百元罰鍰，又汽車駕駛人，駕
    駛汽車，有違反道路交通管理處罰條例之行為，雖非拒絕停
    車接受稽查而逃逸，然有不服從交通勤務警察之稽查者，應
    處九百元以上一千八百元以下罰鍰，並記違規點數一點，道
    路交通管理處罰條例第三十一條第一項前段、第六十條第二
    項第一款、第六十三條第一項第一款定有明文。又汽車駕駛
    人之行為有不服指揮稽查而逃逸之情形，當場不能或不宜攔
    截製單舉發者，得對汽車所有人逕行舉發處罰，道路交通管
    理處罰條例第七條之二第一項第四款亦有明文。
二、本件異議人即受處分人甲○係福發鋼鋁工程有限公司（下稱
    福發公司）之負責人，其於民國92年10月28日15時40分許，
    駕駛福發公司所有之Ｔ４—４１９６號自小客車，在臺北市
    ○○路與成都路口，經臺北市政府警察局萬華分局交通分隊
    值勤員警發現異議人駕駛車輛未繫安全帶，並跟隨該車至康
    定路與內江街口，員警依法指示停車受檢，要求駕駛人出示
    行照、駕照受檢，當場告知違規事實，惟遭駕駛人拒絕簽收
    及出示行照、駕照，隨即駕車離去。值勤員警記下車牌號碼
    、顏色、廠牌資料，並核對電腦車籍資料無誤後，依法掣單
    舉發。異議人於應到案日期前到案提出申訴，經原處分機關
    函請舉發單位調查結果，仍以違規事實明確，於93年11月5
    日依道路交通管理處罰條例第31條第1項前段、第60條第2項
    第1款、第63條第1項第1款規定裁處異議人罰鍰1500元（汽
    車行駛於道路上，其汽車駕駛人未繫安全帶）、1800元、並
    記違規點數1點（不服從交通勤務警察之稽查），異議人法
    定期間內（94年1月17日）具狀聲明異議。此有臺北市政府
    警察局違反道路交通管理事件通知單一紙、裁決查詢報表影
    本一紙、臺北市政府警察局萬華分局（北市警萬分交字第
    09365370000號、北市警萬分交字第09265043600號）及本院
    電話紀錄一紙附卷可稽（見本院卷第9頁、第10頁、第14頁
    至第16頁）。
三、訊據異議人固不諱言有於92年10月28日15時40分許，駕駛Ｔ
    ４—４１９６號自小客車經臺北市○○路與成都路口，為警
    員楊名瑋以有汽車駕駛人卻未繫安全帶行駛於道路之違規行
    為為由攔停，並拒絕出示行照、駕照等情，惟辯稱：我當時
    在慢車道要下車買東西，車子行進中我有把安全帶卸下，當
    我卸到一半時就被警察看到，當時我車子以很慢的速度行進
    中準備要停車，我手還拿著安全帶，我不覺得我有違反規定
    云云。然查，異議人確有於前揭時地駕駛前開自用小客車未
    繫安全帶之違規事實，業據證人即舉發本件違規之臺北市政
    府警察局交通警察大隊萬華分隊員警楊名瑋於本院結證稱：
    「當時我騎摩托車從成都路左轉康定路，在康定路看到異議
    人沒有繫安全帶，當時他的車子還在行進中，當時他的車速
    有三十以上，我不覺得他當時有要停車，我騎車到他的駕駛
    座的左側，我看他並告訴他未繫安全帶，請他靠邊，他有靠
    邊，我告訴他未繫安全帶要舉發他，他有抗辯，理由我不記
    得了，異議人拒絕出示駕照、行照，我請他出示，他說他不
    願意出示，我有告訴他如果拒絕出示駕照、行照會再補一張
    九百元的紅單，他沒有說什麼，紅單是事後補開的，我在同
    一張紅單上開了兩個舉發事由。」等語明確（見本院卷第23
    頁反面）。按證人楊名瑋乃為原處分機關所認定受處分人有
    前開違規行為之原證人，其並到庭在本院面前以言詞供述本
    件訴訟上之待證事實（即受處分人有前開違規事實），本院
    由其上開證詞已得有受處分人確有上開違規行為之心證，且
    於本件卷存證據資料內並無任何積極證據足以證明證人楊名
    瑋上開證詞係屬虛偽，亦無足以令人顯信證人楊名瑋之證述
    為不可採之品性證據或前科證據存在，本院自不得僅以證人
    楊名瑋係本件採證之員警而全盤抹煞其在訴訟上所具有之原
    證人資格，且交通警察掣單舉發違反道路交通管理處罰條例
    所列之違規事實，本質上為行政處分，係公務員基於職務上
    之權力，依法就特定之具體事件所為之具公法上效果之單方
    面行政行為，基於公務員為公法上行為具有公信力之原則，
    該行政行為當可被推定為真正，其據以依法處分之事實認定
    亦為正確無誤，若謂公務員一切行政行為均需預留證據以證
    其實，則國家行政勢必窒礙難行，據此，刑事訴訟法就犯罪
    證據有關之規定中與屬行政秩序罰之交通違規裁罰本質不合
    之部分，自不在準用之列，況本院經查亦無任何證據足資證
    明證人楊名瑋有捏造事實違法取締之情事，則執勤員警本其
    維護交通秩序、安全職責所為之舉發，自應受到合法、正確
    之推定。綜上所述，本件異議人既自承其於車子行進中確有
    把安全帶卸下（見本院卷第23頁），復據證人楊名瑋指證明
    確，本件違規事實已臻明確，是異議人以前情置辯，要無可
    採。
四、從而原處分機關依道路交通管理處罰條例第三十一條第一項
    前段、第六十條第二項第一款、第六十三條第一項第一款，
    違反道路交通管理事件統一裁罰基準等規定，分別裁處異議
    人罰鍰1500元、1800元（合計3300元），並記違規點數一點
    ，自無不當，異議人具狀聲明異議，指摘原處分失當，為無
    理由，應予駁回。
據上論斷，應依道路交通案件處理辦法第十九條，裁定如主文。
中　　華　　民　　國　　94　　年　　2 　　月　　25　　日
　　　　　　　　　      臺灣臺北地方法院交通法庭
                            法　官　林恆吉
上正本證明與原本無異。
如不服本裁定，應於裁定送達後5日內向本院提出抗告狀。
                            書記官 劉英芬
中　　華　　民　　國　　94　　年　　2 　　月　　25　　日
